# 同一控制企业合并子公司成立早于母公司

提问人：qqq2006 时间：2017-06-27 14:55:40
请教各位老师：P集团公司于 2016 年 4 月 30 日成立A公司，A公司于 2016 年 5 月 31 日自同一控制P集团合并范围内取得子公司B公司，B公司成立于 2014 年度，为P集团合并范围内子公司；对于A公司来说合并B是否属于同一控制企业合并？如果 2016 年末A公司合并B公司报表，应该不存在期初合并数吧，请问 2016 年度的A公司合并利润表和合并现金流量表应该包括B公司 2016 年全年，还是只包括B公司 2016 年 6 月 1 日至 12 月 31 日的？

回答人：chenyiwei
A合并B属于同一控制下合并。但因为Ａ本身是本年度新设公司，其合并报表应当自其成立日开始编制，所以Ａ的 2016 年度合并报表无前期比较数据，B的利润表纳入A的合并报表的期间是 2016 年 5 ～ 12 月，即不追溯到A成立日之前的年度和期间。